# 应收账款的账务处理

提问人：zyqlucsuc@163.c 时间：2020-06-08 16:04:00
陈版您好，假设公司A作为债权人，公司B是债务人，公司A对公司B的债权是 1000 万，应收账款，账龄1-2年 500万，2-3年 500 万，分别对应坏账 250 万和 300 万，累计坏账 550 万。
现在公司A欲将对公司B的2-3年的 500 万债权做债转股，假设转股权的公允价值和对应的应收账款的原值相等，转股后持有公司B51%的股权，债转股后公司A对公司B剩余的债权转到其他应收款中；
1 、债权人公司A单体的处理：
（ 1 ）转股的部分
借：长期股权投资（放弃债权的公允价值也就是应收账款原值）
坏账准备　　投资收益（差额）　　贷：应收账款（原值）（ 2 ）未转股的部分　　公司A对公司B剩余债权需调整至其他应收款的，按照原应收账款原值结转至其他应收款科目，并冲回原来计提的坏账准备。因为转股后公司A控制了公司B，公司的会计政策中对内部关联方不计提坏账准备，因此将对应的在公司B作为外部客户时候的坏账准备冲掉，冲减信用减值损失。 2 、合并层面会计处理　借：实收资本、资本公积、盈余公积、未分配利润（被投资单位可辨认净资产公允价值）　　　　商誉（差额）　　　　贷：长期股权投资（等于转股部分应收账款原值）
少数股东权益（被投资单位可辨认净资产公允价值份额*49%）
请问陈版主：上述债权人是否可以这样处理？对于未转股的部分，视同内部借款，是否可以冲掉原来作为外部客户时候的坏账呢？

回答人：chenyiwei
1 、 1000 万的债权原先计提了 550 万的坏账准备，但是“转股权的公允价值和对应的应收账款的原值相等”，这是否合理？如果这样，直接还款即可，为何要做债务重组？前期计提的坏账是否构成了前期差错？
2 、债权的可收回性，理论上不应受到债权人与债务人之间关系的影响。“公司的会计政策中对内部关联方不计提坏账准备”的一刀切做法是不恰当的。

提问人：zyqlucsuc@163.c 时间：2020-06-09 09:28:00
陈版您好，第二个问题中，债权的可收回性，是否可以公司A单体上仍然计提坏账，但是在合并层面 将坏账的分录冲掉呢？因为合并后往来抵消了，前期已经计提的坏账以及本期计提的坏账是否都要冲掉，前期计提的坏账对应科目应该是啥呢？

回答人：chenyiwei
合并层面当然要抵销掉内部往来相关的坏账，但也会同时体现相关公司的亏损。